最高法院刑事判決　　　　　　九十四年度台上字第五０三一號
　　上　訴　人　甲○○
　　　　　　　　　　　　41巷4號（現於台灣台北監獄執行中
　　　　　　　　　　　　）
上列上訴人因偽造貨幣案件，不服台灣高等法院中華民國九十四
年五月二十四日第二審判決（九十四年度上訴字第八六二號；起
訴案號：台灣台北地方法院檢察署九十三年度偵字第九０一四號
），提起上訴，本院判決如下：
    主  文
上訴駁回。
    理  由
按刑事訴訟法第三百七十七條規定：上訴於第三審法院，非以判
決違背法令為理由，不得為之。是提起第三審上訴，應以原判決
違背法令為理由，係屬法定要件；如上訴理由狀並未依據卷內訴
訟資料具體指摘原判決不適用何種法則或如何適用不當，或所指
摘原判決違法情事，顯與法律規定得為第三審上訴理由之違法情
形不相適合時，均應認其上訴為違背法律上之程式，予以駁回。
本件上訴意旨略稱：上訴人於行使後方知紙幣為偽造，原判決論
處刑法第一百九十六條第一項罪刑，於法有違；且原審未傳喚證
人吳恆燦查證，其判決違背法令云云。惟查原判決係依憑上訴人
甲○○坦承警員於民國九十年五月十四日，在台北縣新店市○○
路三二九巷三弄四號四樓頂樓其住處執行搜索時，於在場人吳恆
燦身上查獲並扣得上訴人所交付即原判決附表編號三六七九之偽
造通用紙幣四紙，並在該處所查獲扣得同附表其餘偽造通用紙幣
八紙等情。而查獲並扣押之紙幣，經中央印製廠鑑定結果，確屬
偽造，有該廠九十三年八月十七日中印發字第０九三０００四０
三五號函在卷，及證人吳恆燦於偵查及第一審之證詞等事證。經
綜合判斷後，認定上訴人有原判決事實欄所載犯行。因而維持第
一審論處上訴人意圖供行使之用，而收集偽造之通用紙幣，累犯
罪刑之判決，駁回其在第二審之上訴，已詳敘所憑之證據及認定
之理由。並依據卷內證據資料，指駁上訴人所辯：不知自「阿源
」處所收集之紙幣屬於偽鈔，並無供行使之用而收集偽鈔之意圖
；因警員告以若承認即可交保，方為不實之自白；其於「阿源」
交付紙幣後，曾持往便利商店購物，經告以係偽鈔，方知該情，
乃於翌日吳恆燦來訪時，抽取其中四紙請吳恆燦鑑識，吳恆燦亦
稱無法辨識等云云。均為卸責之詞，不足採信。且說明上訴人關
於曾持「阿源」交付之紙幣前往便利商店購物，經店員告以係偽
鈔之辯解，與卷內證據不符，亦與本件犯罪事實並無關聯，自無
調查之必要。另敘明上訴人僅將所收集之偽鈔，暫時展示予吳恆
燦觀看，難認上訴人係意圖供行使之用而交付偽造之通用紙幣予
吳恆燦，惟其收集偽造通用貨幣之事實已於起訴事實載明，法院
自得就該部分予以審理。至起訴書所指交付偽鈔行為，則不另為
無罪之諭知。所為合法之事實認定，俱有卷內證據資料足憑，從
形式上觀察，並無違背法令之情形存在。上訴意旨置原判決上開
明確論斷於不顧，仍執其在原審否認犯罪所辯收受後始知為偽鈔
之陳詞，就原審已詳加調查及判決理由已說明事項，徒憑己意，
泛指其有適用法則不當之違背法令，核與法律規定之得上訴第三
審之理由，不相適合。至上訴意旨另指原審未傳喚證人吳恆燦而
有證據調查未盡之違法一節。經稽之卷內資料，上訴人於原審未
為此項請求，以此爭執，顯非依據卷內資料，執以指摘之適法上
訴第三審理由。衡以上述說明，應認其上訴為違背法律上之程式
，予以駁回。
據上論結，應依刑事訴訟法第三百九十五條前段，判決如主文。
中　　華　　民　　國　九十四　年　　九　　月　　九　　日
                      最高法院刑事第十一庭
                          審判長法官  洪　清　江
                                法官  石　木　欽
                                法官  李　伯　道
                                法官  林　勤　純
                                法官  陳　晴　教
      本件正本證明與原本無異
                                      書  記  官
中　　華　　民　　國　九十四　年　　九　　月　 十五 　日
                                                      Ｑ
